【裁判字號】    92,訴,348
【裁判日期】    920912
【裁判案由】    毒品危害防制條例
【裁判全文】
臺灣嘉義地方法院刑事判決                          九十二年度訴字第三四八號
    聲  請  人  臺灣嘉義地方法院檢察署檢察官
    被      告  甲○○
右列被告因毒品危害防制條例案件，經檢察官提起公訴（九十二年度毒偵字第三三一
號、第二七七０號），本院判決如左：
    主  文
甲○○連續施用第一級毒品，處有期徒刑拾月，扣案之第一級毒品海洛因伍包（淨重
壹點伍陸公克）沒收銷燬之，前開毒品外包裝伍個沒收之；又施用第二級毒品，處有
期徒刑肆月；應執行有期徒刑壹年，扣案之第一級毒品海洛因伍包（淨重壹點伍陸公
克）沒收銷燬之，前開毒品外包裝伍個沒收之。
    事  實
一、甲○○前於民國八十六年間，因違反肅清煙毒條例案件，經台灣高雄地方法院依
    職權裁定送觀察、勒戒後，認無繼續施用傾向，經該院以八十六年度訴字第三七
    五八號判決免刑在案；後又因施用毒品案件，經本院以九十年度毒聲字第七三八
    號裁定送觀察、勒戒後，亦認無繼續施用之傾向，經臺灣嘉義地方法院檢察署檢
    察官於九十年八月十四日，以九十年度偵字第八四○號為不起訴處分確定，詎仍
    不知悔改，竟基於施用第一級毒品海洛因之概括犯意，自九十二年二月中旬某日
    起至同年四月十五日上午十時許止，以每日施打一至二次頻率，在嘉義縣六腳鄉
    潭墘村等處，連續以注射之方式施用第一級毒品海洛因多次；另又基於施用第二
    級毒品安非他命之犯意，於九十二年四月十五日下午四時二十分為警採尿時起回
    溯九十六小時之某時點（應扣除九十二年四月十五日下午二時四十分警方執行搜
    索至採尿前之時間），在某不詳地點施用第二級毒品安非他命一次，嗣經警於九
    十二年四月十五日下午二時四十分許，持搜索票前往嘉義縣六腳鄉潭墘村潭子墘
    四十八之三號住處搜索查獲，並扣得海洛因五包（淨重一點五六公克、包裝重０
    點九七公克），而甲○○經警採得之尿液送驗之結果，呈嗎啡與安非他命陽性反
    應。
二、案經嘉義市警察局移請臺灣嘉義地方法院檢察署檢察官偵查起訴。
    理  由
一、訊據被告甲○○對於上開連續以注射方式施用第一級毒品海洛因之犯行，供承不
    諱，惟矢口否認有何施用第二級毒品安非他命之犯行，經查，被告上開為警採得
    之尿液經送嘉義縣衛生局檢驗之結果，呈嗎啡陽性反應，至於安非他命部分，因
    以免疫學分析法檢驗結果呈陽性反應，以Ｔｏｘｉ—ＬＡＢ方法則未驗出，因此
    ，未予判定，經將該尿液送請長榮大學毒物研究中心檢驗之結果（以酵素免疫分
    析法初步檢驗，以氣相層析／質普儀法複驗），則呈鴉片類、安非他命類毒品陽
    性反應，此有代號與真姓名對照表、嘉義縣衛生局煙毒尿液檢驗單影本、長榮大
    學毒物研究中心檢驗報告各一份在卷可稽（見警卷第八頁、九十二年度毒偵字第
    三三一號偵查卷第二八、三九頁），另扣案之白色粉末五包，經送法務部調查局
    檢驗之結果，均含第一級毒品海洛因成分，淨重壹點五六公克，包裝重零點九七
    公克，亦有該局之鑑定通知書在卷可佐（見本院卷第一八頁）。至被告雖否認有
    施用安非他命犯行，然被告上開採得之尿液，經以氣相層析儀進行確認檢驗之結
    果，確呈陽性反應，且尿液中驗出之甲基安非他命含量（2228ng/ml）大於閥值
    （大於或等於500ng/ml）甚多，被告空言否認施用安非他命，並不足採。又被告
    前於八十六年間，因違反肅清煙毒條例案件，經台灣高雄地方法院依職權裁定送
 觀察、勒戒後，因認無繼續施用傾向，經該院以八十六年度訴字第三七五八號判
    決免刑在案；後又因施用毒品案件，經本院以九十年度毒聲字第七三八號裁定送
    觀察、勒戒後，亦因認無繼續施用之傾向，經臺灣嘉義地方法院檢察署檢察官於
    九十年八月十四日，以九十年度偵字第八四○號為不起訴處分確定，有上開判決
    與不起訴處分書影本各一份在卷可參（見上偵查卷第九頁、第三五至三六頁），
    因之，本件事證明確，被告三犯施用毒品犯行洵堪認定。
二、按海洛因、安非他命分係毒品危害防制條例第二條第二項第一款、第二款所定之
    第一級、第二級毒品。被告二次因施用毒品案件，經先後裁定送觀察、勒戒，均
    因認無繼續施用之傾向，分別經法院為免刑及檢察官為不起訴處分確定後，復犯
    本件施用第一級、第二級毒品之犯行，核其所為，係犯毒品危害防制條例第十條
    第一項之施用第一級毒品罪與同條第二項之施用第二級毒品罪。其施用第一級、
    第二級毒品前、後持有第一級、第二級毒品之低度行為，應為施用第一級、第二
    級毒品之高度行為所吸收，不另論罪。被告先後多次施用第一級毒品之犯行，時
    間緊接，方法雷同，所犯係構成要件相同之罪名，顯係基於概括犯意為之，應依
    刑法第五十六條連續犯規定論以一罪，並加重其刑。又被告所犯之連續施用第一
    級毒品與施用第二級毒品犯行間，犯意各別，行為互異，犯罪構成要件亦不同，
    自應分論併罰。爰審酌被告前曾施用毒品，獲邀寬典予免刑與不起訴處分後，猶
    不思悔改，再度施用毒品，顯乏禁絕毒害之決心，及犯罪之動機、目的，及事後
    坦認犯罪，態度尚可等一切情狀，分別量處如主文所示之刑，並定其應執行刑，
    以示懲儆。
三、末扣案之扣案之第一級毒品海洛因五包（淨重一點五六公克），係經查獲之毒品
    ，應依毒品危害防制條例第十八條第一項前段規定宣告沒收銷燬之。前開毒品之
    外包裝五個（包裝重０點九七公克），係被告所有供本件犯行所用之物，業據其
    供陳在卷，應依刑法第三十八條第一項第二款規定宣告沒收。
據上論斷，應依刑事訴訟法第二百九十九條第一項前段，毒品危害防制條例第十條第
一項、第二項、第十八條第一項，刑法第十一條前段、第五十六條、第五十一條第五
款、第三十八條第一項第二款，判決如主文。
本案經檢察官周欣潔到庭執行職務。
中      華      民      國    九十二    年      九      月     十二     日
                     臺灣嘉義地方法院刑事第二庭
                                          法  官      林  坤  志
右正本證明與原本無異。
如不服本判決，應於判決送達後十日內，向本院提出上訴狀。
中      華      民      國    九十二    年      九      月     十二     日
                                          書記官      黃  意  雯
附錄本判決論罪法條
毒品危害防制條例第十條
施用第一級毒品者，處六月以上五年以下有期徒刑。
施用第二級毒品者，處三年以下有期徒刑。


司法院資訊處製作；財團法人民間司法改革基金會備份。
